臺灣彰化地方法院員林簡易庭民事判決
110年度員簡字第222號
原      告  許金泰  
被      告  莊義正  
上列當事人間請求損害賠償事件，本院於民國110年9月10日言詞
辯論終結，判決如下：
    主      文
被告應給付原告新臺幣參萬零柒佰伍拾元。
原告其餘之訴駁回。
訴訟費用新臺幣壹仟參佰參拾元，由被告負擔新臺幣參佰貳拾元
，餘由原告負擔。
本判決第一項得假執行；但被告如以新臺幣參萬零柒佰伍拾元為
原告預供擔保，得免為假執行。
    事實及理由
一、原告主張：
  ㈠兩造前因細故，素有嫌隙。原告於民國109年1月29日上午11
    時許，持鐵製伸縮棍、騎乘電動代步車前往彰化縣員林市之
    員林公園涼亭，見被告正與旁人聊天，竟騎乘電動代步車衝
    撞被告座椅令其跌倒後，持鐵製伸縮棍攻擊被告。被告起身
    後，即基於傷害犯意，徒手將原告自電動代步車上拉下，並
    奪走該鐵製伸縮棍後持之以毆打原告頭部，致原告受有頭部
    開放性傷口、右膝擦傷及挫傷、右側第九肋骨骨折等傷害。
    被告因上開犯行，業經本院以109年度訴字第1023號刑事判
    決判處拘役55日，如易科罰金，以新臺幣(下同)1,000元折
    算1日，爰依侵權行為之法律關係，請求被告賠償醫療費用6
    ,000元及精神慰撫金90,000元等語。並聲明：被告應給付原
    告96,000元。
　㈡另被告莊義正於109年2月6日上午10時許，在彰化縣○○市○○街
    0號「員林公園」內，見原告獨自一人、有機可乘，竟基於
    傷害之犯意，持其所撿拾之鋤頭柄自背後毆打原告右臂，致
    原告受有右側前臂挫傷之傷害。被告因上開犯行，業經本院
    以109年度訴字第565號刑事判決判處拘役50日，如易科罰金
    ，以1,000元折算1日，爰依侵權行為之法律關係，請求被告
    賠償醫療費用2,000元及精神慰撫金30,000元等語。並聲明
    ：被告應給付原告32,000元。
二、被告則以：伊沒有錢等語，並聲明：原告之訴駁回。　　
三、本院之判斷：
  ㈠原告所主張之前開事實，經本院分別以109年度訴字第1023號
    、109年度訴字第565號刑事判決，認被告均犯傷害罪，各處
    拘役55日、50日，如易科罰金，均以1,000元折算1日，此有
    上開刑事案件判決書可證，且為被告不爭執該案犯罪事實，
    自堪信為真實。
  ㈡按因故意或過失，不法侵害他人之權利者，負損害賠償責任
    ；不法侵害他人之身體或健康者，對於被害人因此喪失或減
    少勞動能力或增加生活上之需要時，應負損害賠償責任；不
    法侵害他人之身體、健康、名譽、自由、信用、隱私、貞操
    ，或不法侵害其他人格法益而情節重大者，被害人雖非財產
    上之損害，亦得請求賠償相當之金額，民法第184條第1項前
    段、第193條第1項、第195條第1項前段分別定有明文。次按
    慰藉金之賠償須以人格權遭遇侵害，使精神上受有痛苦為必
    要，其核給之標準固與財產上損害之計算不同，然非不可斟
    酌雙方身分資力與加害程度，及其他各種情形核定相當之數
    額（最高法院51年台上字第223號判例意旨參照）。又非財
    產上損害之慰撫金數額，究竟若干為適當，應斟酌兩造身分
    、地位、經濟狀況、加害程度及其他各種情形，俾為審判之
    依據（最高法院86年度台上字第511號、86年度台上字第353
    7號民事判決意旨參照）。如前所述，本件被告既有於上揭
    時地傷害原告之不法行為，足認已侵害原告之身體權，且原
    告受有上開傷害既係因被告之故意傷害行為所導致，兩者間
    即具有因果關係，則原告請求被告負侵權行為損害賠償之責
    任，自屬有據。惟兩造間就原告請求被告賠償之數額，尚有
    爭執，茲就原告請求之項目及數額是否有理由，審究如下：
  ⒈就109年1月29日部分：
  ①原告主張因遭被告傷害而至員榮醫院就診共計支出500元等情
    ，業據其提出員榮醫院收據為證，本院參酌原告所受之傷勢
    、診治情形，收據就診時間及各項醫療項目，堪屬合理正當
    且必要，認原告請求被告賠償上開醫療費用，乃屬有據。
  ②原告復主張遭被告傷害而至員榮醫院就診尚支出5,500元等
　　情，然未據原告提出任何醫療收據為證，自無從為有利原告
    之認定，是原告請求被告賠償該部分5,500元之醫療費用，
    不應准許。
　③精神慰撫金：核諸本件被告對原告既有上開不法侵害原告身
    體、健康之傷害行為，足使原告精神上受有相當痛苦，是原
    告請求被告賠償其非財產上之損害，合於上開民法規定，即
    非無據。經查原告之學歷為國小畢業，無業、有二名成年子
    女、已婚、名下無財產；另被告之學歷為國中肄業，無業、
    漁民退休、已婚，有二名成年子女(一名已去世)、名下無財
    產等節，業經兩造陳明在卷，本院審酌兩造之身分、經濟狀
    況、上開刑事案件發生之原因、原告所受傷害之程度、精神
    痛苦等一切情狀後，認原告請求被告賠償之精神慰撫金，以
    20,000元為適當，原告逾此數額之請求，尚屬過高，不應准
    許。
  ④從而，被告因故意不法侵害原告之身體、健康，原告得請求
    被告賠償之金額為20,500元。
  ⒉就109年2月6日部分：
  ①原告主張因遭被告傷害而至員榮醫院就診共計支出250元等情
    ，業據其提出員榮醫院收據為證，本院參酌原告所受之傷勢
    、診治情形，收據就診時間及各項醫療項目，堪屬合理正當
    且必要，認原告請求被告賠償上開醫療費用，乃屬有據。
  ②原告復主張遭被告傷害而至員榮醫院就診尚支出1,750元等
　　情，然未據原告提出任何醫療收據為證，自無從為有利原告
    之認定，是原告請求被告賠償該部分1,750元之醫療費用，
    不應准許。
　③精神慰撫金：核諸本件被告對原告既有上開不法侵害原告身
    體、健康之傷害行為，足使原告精神上受有相當痛苦，是原
    告請求被告賠償其非財產上之損害，合於上開民法規定，即
    非無據。經查兩造之學經歷已如上述，本院審酌兩造之身分
    、經濟狀況、上開刑事案件發生之原因、原告所受傷害之程
    度、精神痛苦等一切情狀後，認原告請求被告賠償之精神慰
    撫金，以10,000元為適當，原告逾此數額之請求，尚屬過高
    ，不應准許。
  ④從而，被告因故意不法侵害原告之身體、健康，原告得請求
    被告賠償之金額為10,250元。　　
四、綜上所述，原告依侵權行為之法律關係請求被告給付30,750
    元，為有理由，應予准許，逾此範圍之請求，則無理由，應
    予駁回。
五、本判決原告勝訴部分，係適用民事訴訟法第427條第1項簡易
    訴訟程序所為被告敗訴之判決，依同法第389條第1項第3款
    規定，應依職權宣告假執行。並依同法第392條第2項規定，
    依職權宣告被告如預供相當之擔保，得免為假執行。
六、本件事證已臻明確，兩造其餘之攻擊防禦方法及所提證據，
    於判決結果不生影響，爰不一一論述。 
七、訴訟費用負擔之依據：民事訴訟法第79條。本院依兩造之勝
    敗比例酌定訴訟費用負擔，爰判決如主文第3項所示。
中　　華　　民　　國　　110 　年　　9 　　月　　24　　日
                  臺灣彰化地方法院員林簡易庭
                      法  官  楊鑫忠
以上正本係照原本作成。
如對本判決不服提起上訴，應於送達後20日內，向本院提出上訴
狀並表明上訴理由(須按對造人數附繕本) 。
中    華    民    國   110    年    9    月     24    日
　　　　　　　　　　　書記官  張清秀